臺灣高等法院高雄分院刑事裁定　　　　100年度交抗字第264號
抗　告　人
即受處分人　益大通運股份有限公司
代　表　人　陳永順
上列抗告人因違反道路交通管理處罰條例事件聲明異議案件，不
服臺灣高雄地方法院中華民國100 年9 月26日裁定（100 年度交
聲字第1920號），提起抗告，本院裁定如下：
    主  文
抗告駁回。
    理  由
一、抗告意旨略以：抗告人即受處分人（下稱受處分人）益大通
    運股份有限公司所有XT-042號營業貨櫃曳引車所拖掛之車架
    號碼934455號之營業半拖車錯誤懸掛YL-59 號車牌（原車牌
    13-WR 號），實係車輛維修技工一時疏忽所致，且YL-59 及
    13-WR 號車牌均屬受處分人益大通運股份有限公司所有，而
    受處分人益大通運股份有限公司前已經原處分機關以「牌照
    借供他車使用」裁處罰鍰及吊銷YL-59 號汽車牌照，原處分
    機關復以「使用他車牌照行駛」裁處受處分人益大通運股份
    有限公司罰鍰及吊銷XT-042號營業貨櫃曳引車汽車牌照，有
    違行政罰法「一行為不二罰」之原則，亦屬裁罰過重，原審
    裁定駁回受處分人益大通運股份有限公司之異議，尚有未當
    。
二、按汽車有使用他車牌照行駛者，處汽車所有人新台幣（下同
    ）3,600 元以上10,800元以下罰鍰，並吊銷其牌照，道路交
    通管理處罰條例第12條第1 項第5 款、第2 項分別有明文。
三、經查，受處分人益大通運股份有限公司所有XT-042號營業貨
    櫃曳引車所拖掛之車架號碼934455號之營業半拖車懸掛YL-5
    9 號車牌（原車牌13-WR 號），於民國100 年8 月8 日午8
    時56分許，在國道一號北上346.8 公里處，經內政部警政署
    國道公路警察局第五警察隊員警當場舉發，原處分機關乃以
    受處分人益大通運股份有限公司有「使用他車牌照行駛」之
    違規行為，裁處受處分人益大通運股份有限公司罰鍰新臺幣
    1 萬800 元及吊銷XT-042號營業貨櫃曳引車汽車牌照等事實
    ，有內政部警政署國道公路警察局舉發違反道路交通管理事
    件通知單及高雄市政府交通局違反道路交通管理事件裁決書
    在卷可稽，且受處分人益大通運股份有限公司就上情亦不爭
    執，自堪以認定。再受處分人益大通運股份有限公司固辯稱
    其已經原處分機關以「牌照借供他車使用」裁處罰鍰及吊銷
    YL-59 號汽車牌照，原處分機關復以「使用他車牌照行駛」
    裁處受處分人益大通運股份有限公司罰鍰及吊銷XT-042號營
    業貨櫃曳引車汽車牌照，有違行政罰法「一行為不二罰」之
    原則，亦屬裁罰過重等語。然受處分人益大通運股份有限公
    司所有XT-042號營業貨櫃曳引車所拖掛之車架號碼934455號
    之營業半拖車懸掛YL-59 號車牌（原車牌13-WR 號）係屬汽
    車使用他車牌照行駛之1 個違規行為，而YL-59 號牌照借供
    他車使用係屬另1 個違規行為，尚與汽車牌照是否屬同一人
    所有並無不同，是原處分機關以「使用他車牌照行駛」裁處
    受處分人益大通運股份有限公司罰鍰及吊銷XT-042號營業貨
    櫃曳引車汽車牌照，尚無違行政罰法「一行為不二罰」之原
    則。又受處分人益大通運股份有限公司所有之汽車行駛前本
    應注意是否懸掛正確之號牌，且受處分人益大通運股份有限
    公司前於99年間同因其所有營業貨櫃曳引車所拖掛之營業半
    拖車懸掛他車號牌而遭裁處，有原審法院99年度交聲字第14
    43號裁定在卷可參，受處分人益大通運股份有限公司更應提
    高注意，詎受處分人益大通運股份有限公司應注意而疏未注
    意，其有過失責任自明，原處分機關乃依違反道路交通管理
    事件統一裁罰基準表規定裁處罰鍰1 萬800 元，此乃屬原處
    分機關之裁量權之行使，受處分人益大通運股份有限公司以
    原處分機關裁罰過重，亦無理由。從而，原審以原處分機關
    以「使用他車牌照行駛」裁處受處分人益大通運股份有限公
    司罰鍰1 萬800 元及吊銷XT-042號營業貨櫃曳引車汽車牌照
    ，核無不合，乃裁定駁回受處分人益大通運股份有限公司之
    異議，即屬正當。受處分人益大通運股份有限公司上開抗告
    意旨，為無理由，應予駁回。
三、據上論結，應依道路交通事件處理辦法第25條、刑事訴訟法
    第412 條，裁定如主文。
中    華    民    國  100     年    10    月    24    日
                    刑事第八庭  審判長法  官  李炫德
                                      法  官  徐美麗
                                      法  官  郭玫利
以上正本證明與原本無異。
不得再抗告。
中    華    民    國  100     年    10    月    24    日
                                      書記官  梁美姿